【裁判字號】    98,交易,785
【裁判日期】    990301
【裁判案由】    過失傷害
【裁判全文】
臺灣臺中地方法院刑事判決             98年度交易字第785號
公  訴  人  臺灣臺中地方法院檢察署檢察官
被      告  甲○○
上列被告因過失傷害案件，經檢察官提起公訴（98年度偵字第25
774 號），被告於本院準備程序中就被訴之事實為有罪之陳述，
經本院合議庭裁定由受命法官獨任進行簡式審判程序審理，判決
如下：
    主      文
甲○○因過失傷害人，處拘役伍拾日，如易科罰金，以新臺幣壹
仟元折算壹日。
    事實及理由
壹、程序方面
    刑事訴訟法第273條之1第1 項規定除被告所犯為死刑、無期
    徒刑、最輕本刑為3 年以上有期徒刑之罪或高等法院管轄第
    一審案件者外，於審判期日前之程序進行中，被告先就被訴
    事實為有罪之陳述時，審判長得告知被告簡式審判程序之旨
    ，並聽取當事人、代理人、辯護人及輔佐人之意見後，裁定
    進行簡式審判程序。查本件被告甲○○被訴過失傷害案件，
    非前開不得進行簡式審判程序之案件，經被告於本院審理時
    就被訴之事實為有罪之陳述，且經本院告知被告簡式審判程
    序之旨，聽取被告及檢察官之意見後，爰依刑事訴訟法第27
    3 條之1第1項規定裁定改依簡式審判程序審判之，先予敘明
    。
貳、實體方面
一、犯罪事實：
  (一)甲○○前無不法犯罪之前科紀錄，於民國98年6 月25日下午
    不詳時間，駕駛車牌號碼6078-FE 號之自用小客車，沿臺中
    市○○路往臺中縣潭子鄉方向行駛，嗣於同日下午3時5分許
    ，行經臺中市○○路上特力屋出入口前欲左轉彎時，其本應
    注槽化線係用以引導車輛駕駛人循指示之路線行駛，禁止跨
    越，轉彎車應讓直行車先行，且行駛當時應注意車前狀況，
    並隨時採取必要之安全措施；而依當時天候晴，光線為日間
    自然光線，路面鋪設柏油且乾燥、無缺陷、無障礙物等情形
    ，視距、路況均屬良好，並無不能注意之情事，竟疏未注意
    車前狀況，並貿然左轉跨越槽化線，適有丙○○無照騎乘車
    牌號碼P9D-628 號重型機車，並搭載楊凱琳，沿臺中市○○
    路由臺中縣潭子鄉往臺中市區方向行駛時，與甲○○所駕駛
    之上開自用小客車發生碰撞，致丙○○人車倒地，丙○○因
    而受有臉部開放性傷口共長20公分、左側顏面及下巴疤痕增
    生纖維化，總長約20公分、頭部外傷等傷害。嗣甲○○於肇
    事後，在有偵查權限之公務員發覺其犯罪前，向據報前往處
    理之臺中市警察局第五分局交通分隊警員丁○○陳明係肇事
    者及肇事經過，自首而接受裁判。
  (二)案經丙○○及其母乙○○訴由臺灣臺中地方法院檢察署檢察
    官偵查起訴。
二、上揭犯罪事實，業據被告甲○○於本院審理時坦承不諱，復
    經證人即告訴人丙○○於偵查中證述屬實，及經告訴人乙○○於偵查中、本院審理時指述明確，核與證人即臺中市警察
    局第五分局交通分隊警員丁○○於偵查中證述情節相符，並
    有臺中市○○○道路交通現場圖、道路交通事故調查報告表
    (一)、(二)、臺中市○○○道路交通事故初步分析研判表各1 份
    、道路交通事故現場照片14張、中國醫藥大學附設醫院診斷
    證明書3 紙附卷可稽。是被告前述任意性自白與事實相符，
    足證被告確有上揭犯行。本件事證明確，被告犯行堪予認定
    ，應予依法論科。
三、核被告甲○○所為，應係犯刑法第284條第1項前段之過失傷
    害罪。又被告於車禍發生後留在現場，且向前來現場處理之
    臺中市警察局第五分局交通分隊警員丁○○坦承肇事，自願
    接受裁判等情，經證人即臺中市警察局第五分局交通分隊警
    員丁○○於本院審理時證述情節相符，並有臺中市○○○道
    路交通事故肇事人自首情形紀錄表附卷可憑，是被告係對於
    未發覺之罪自首而受裁判，並於警詢、偵查及本院審理時始
    終坦承犯行，表示悔意，可見其真誠悔悟之心，爰依刑法第
    62條前段之規定，減輕其刑。爰審酌被告前未曾因故意犯罪
    受有期徒刑以上刑之宣告，素行尚佳，有臺灣高等法院被告
    前案紀錄表可查，其於本件車禍之過失程度，告訴人丙○○
    之受傷狀況非輕，被告肇事後迄今雖尚未能與告訴人丙○○
    、乙○○達成和解，惟其有意願賠償告訴人2 人新臺幣（下
    同）30萬元，僅因該和解金額與告訴人2人所要求之160萬元
    和解金額甚有差距，始未能與告訴人2 人達成和解等情，此
    經被告、告訴人乙○○於本院準備程序中供陳在卷（見本院
    卷第17反面至18頁），是被告係有和解意願，對其犯行尚有
    悔悟，暨被告犯後坦承犯行之犯罪後態度等一切情形，量處
    如主文所示之刑，並諭知易科罰金之折算標準，以資懲儆。
據上論斷，應依刑事訴訟法第273條之1第1項、第299條第1 項前
段，刑法第284條第1項前段、第41條第1項前段，刑法施行法第1
條之1第1項、第2項前段，判決如主文。
本案經檢察官戊○○到庭執行職務。
中    華    民    國    99    年    3     月    1     日
                  刑事第四庭  法  官  潘曉玫
以上正本證明與原本無異。
如不服本判決應於收受判決後10日內向本院提出上訴書狀，並應
敘述具體理由；其未敘述上訴理由者，應於上訴期間屆滿後20日
內向本院補提理由書（均須按他造當事人之人數附繕本）「切勿
逕送上級法院」。
告訴人或被害人對於判決如有不服具備理由請求檢察官上訴者，
其上訴期間之計算係以檢察官收受判決正本之日期為準。
                              書記官  張齡方
中    華    民    國    99    年    3     月    1     日
附錄本案論罪科刑法條
中華民國刑法第284條第1項
因過失傷害人者，處6月以下有期徒刑、拘役或5百元以下罰金，
致重傷者，處1年以下有期徒刑、拘役或5百元以下罰金。

司法院資訊處製作；財團法人民間司法改革基金會備份。
